# 陈版主，请问子公司退回母公司投入的资本公积如何处理

提问人：wzq7357 时间：2013-11-19 16:08:06
母公司投入子公司 1 亿元，子公司 用来成立一家孙公司，子公司计入资本公积。现子公司将孙公司股权已经转让，母公司想让子公司将原来的 1 亿元归还母公司。请问子公司可以直接减少资本公积和银行存款吗，是否需要类似于减资一样进行公告？母公司收到资金后可相当于投资的收回，减少长期股权投资是吗？谢谢

回答人：chenyiwei
此问题请参阅中注协专家技术援助小组信息公告第 8 期（http://www.cicpa.org.cn/Professi ... 20121104_39504.html）中的第六个问题：
六、与“资本公积——资本溢价”有关的三个问题： 1 ．企业投资者投入的资金超过其注册资本所占份额的部分是否都应确认为“资本公积——资本溢价”？ 2 ．如果企业将投资者投入的资金超过其注册资本所占份额的部分确认为“其他应付款”，为降低资产负债率，经股东会同意，能否将“其他应付款”转作“资本公积——资本溢价”？ 3 ．经股东会决议，企业能否将“资本公积（资本溢价）”退还股东？
答：1. 根据企业出资者签署的与出资有关的协议或合同，如果出资者共同约定将某出资者超过其注册资本所占份额的部分作为所有者权益，则企业确认为“资本公积——资本溢价”；如果出资者共同约定将某出资者超过其注册资本所占份额的部分作为负债，待一定期间需要偿还给出资者的，则应确认为对某出资者的负债，计入“其他应付款”。 2. 由于出资者原已共同约定将某出资者超过其注册资本所占份额的部分作为负债，当出资者放弃此债权时，应当根据《企业会计制度》的规定将债权人放弃的债权在“资本公积——其他资本公积”核算。 3. 除非因企业减少注册资本而相应地减少“资本公积—资本溢价”，否则企业不能将“资本公积（资本溢价）”退还股东。
因此，不建议在不减少注册资本和实收资本的情况下，仅仅把资本溢价部分退还给股东。